fi: Urheilutarvikkeet > Ulkoharrasteet > Kalastus > Kalastussiimat ja perukkeet: Kuitusiimat; Fluorihiilivetysiimat; Perukkeet; Monofilamenttisiimat; Kalastussiimat; Perhosiimat
fr: Équipements sportifs > Loisirs de plein air > Pêche > Lignes et bas de ligne pour la pêche: Lignes de pêche tressées; Fluorocarbones de pêche; Bas de ligne de pêche; Monofilaments de pêche; Fils de pêche; Soies de pêche à la mouche
hu: Sportszerek > Szabadtéri kikapcsolódás > Horgászat > Horgászvonalak és -vezetők: Horgászfonatok; Horgászati fluorkarbonok; Horgász előkék; Horgászati monofilamentek; Horgászhuzalok; Műlegyező zsinórok
sk-SK: Športový tovar > Exteriérové rekreakčné športy > Rybolov > Rybárske vlasce a nadväzce: Rybárske pletené šnúry; Fluorokarbónový rybársky vlasec; Rybárske nadväzce; Rybársky vlasec z monofilamentu; Rybárske drôty; Muškárske vlasce
ro-RO: Articole sportive > Recreere în aer liber > Pescuit > Fire de pescuit și fire leader: Împletituri pentru pescuit; Fluorocarburi pentru pescuit; Strune de pescuit; Monofilamente pentru pescuit; Fire de pescuit; Fire de pescuit cu muscă artificială
nb: Sportsutstyr > Friluftsliv > Fisking > Fiskesener og -liner: Fiskefletter; Flourkarboner for fisking; Fortommer; Monofilamenter for fisking; Fisketråder; Fluesnører
es: Equipamiento deportivo > Actividades al aire libre > Pesca > Sedales y emerillones de pesca: Trenzas de pesca; Fluorocarbonos de pesca; Líderes de pesca; Monofilamentos de pesca; Alambres de pesca; Líneas para pesca con mosca
en: Sporting Goods > Outdoor Recreation > Fishing > Fishing Lines & Leaders: Fishing Braids; Fishing Fluorocarbons; Fishing Leaders; Fishing Monofilaments; Fishing Wires; Fly Fishing Lines
ru: Спортивные товары > Активный отдых на открытом воздухе > Рыбалка > Рыболовная леска и поводки: Плетеный шнур; Флюорокарбоновая леска; Рыболовные поводки; Монофильная леска; Рыболовные поводки; Нахлыстовые шнуры
da: Sportsartikler > Friluftsliv > Fiskeri > Fiskesnøre og forfang: Fiskefletninger; Fiskerifluorcarboner; Forfang til fiskeri; Fiskemonofilamenter; Fisketråde; Flueliner
th: อุปกรณ์กีฬา > สันทนาการกลางแจ้ง > การตกปลา > เอ็นและสายลีดตกปลา: เอ็นตกปลา; ฟลูออโรคาร์บอนสำหรับตกปลา; สายหน้าตกปลา; เส้นใยเดี่ยวสำหรับตกปลา; สายตกปลา; สายตกปลาแบบฟลาย
vi: Dụng cụ thể thao > Giải trí ngoài trời > Câu cá > Dây cước & dây ngọn câu cá: Dây bện câu cá; Dây fluorocarbon câu cá; Dây thẻo câu cá; Cước đơn câu cá; Dây câu cá; Dây câu ruồi
pt-BR: Artigos esportivos > Atividades ao ar livre > Pesca > Linhas de pesca: Tranças para pesca; Fluorocarbonos para pesca; Líderes de pesca; Monofilamentos para pesca; Fios de pesca; Linhas de fly fishing
sl-SI: Športna oprema > Rekreacija na prostem > Ribolov > Vrvice in vodila za ribolov: Pletene vrvice; Fluorokarbonske vrvice; Predvrvice; Monofilamentne vrvice; Ribiške žice; Ribiške vrvice za muharjenje
hr-HR: Sportska oprema > Rekreacija na otvorenom > Ribolov > Najlon i predvezi za ribolov: Strune za ribolov; Fluorokarboni za ribolov; Predvezi; Monofilamenti za ribolov; Žice za ribolov; Linije za mušičarenje
cs: Sportovní potřeby > Outdoorové aktivity > Rybaření > Rybářské vlasce a vodiče: Rybářské pletené šnůry; Rybářské fluocarbony; Návazce; Rybářské monofilní vlasce; Rybářský drát; Muškařské šňůry
sv: Sportartiklar > Utomhusaktiviteter > Fiske > Metrevar och tafsar: Fiskeflätor; Fluorkol för fiske; Fisketafsar; Monofilament för fiske; Fiskelinor; Fluglinor
nl: Sportartikelen > Buitenrecreatie > Vissen > Vislijnen en -voorslagen: Visvlechten; Visfluorkoolwaterstoffen; Onderlijnen; Vismonofilamenten; Visdraden; Vliegenlijnen
de: Sportartikel > Outdoor-Aktivitäten > Angeln > Angelleinen & -wirbel: Geflochtene Angelschnüre; Fluorcarbon-Angelschnüre; Angelvorfächer; Monofile Angelschnüre; Angeldrähte; Fliegenschnüre
it: Articoli sportivi > Ricreazione outdoor > Pesca > Lenze e terminali da pesca: Trecce da pesca; Fluorocarburi da pesca; Terminali da pesca; Monofili da pesca; Fili da pesca; Lenze per pesca a mosca
ko: 스포츠용품 > 야외 레크레이션 > 낚시 > 낚싯줄/목줄: 합사 낚싯줄; 플르오로카본 낚싯줄; 낚시 목줄; 모노필라멘트 낚싯줄; 낚싯줄; 플라이 낚시줄
tr: Spor Malzemeleri > Açık Hava Etkinlikleri > Balıkçılık > Misinalar: Balıkçılık Örgüleri; Balıkçılık Florokarbonları; Lider misinalar; Balıkçılık Monofilamentleri; Balıkçılık Telleri; Sinek olta misinaları
ja: スポーツ用品 > 屋外レクリエーション > 釣り > 釣り用ライン・ハリス: 釣り用ライン（Braid）; 釣り用フロロカーボン; 釣り用リーダー; 釣り用モノフィラメント; 釣り用ワイヤー; フライフィッシングライン
bg-BG: Спортни стоки > Спортни занимания на открито > Риболов > Въдици и водачи: Корди за риболов; Флуорокарбонови влакна за риболов; Поводи за риболов; Монофилни влакна за риболов; Риболовни телове; Шнурове за мухарски риболов
el: Αθλητικά είδη > Υπαίθριες δραστηριότητες αναψυχής > Ψάρεμα > Πετονιές & αόρατα νήματα: Νήματα ψαρέματος; Αόρατα νήματα ψαρέματος; Παράμαλλα ψαρέματος; Μονόινες πετονιές ψαρέματος; Σύρματα ψαρέματος; Πετονιές Fly Fishing
pl: Sprzęt sportowy > Rekreacja na świeżym powietrzu > Rybołówstwo > Żyłki i przypony: Plecionki wędkarskie; Żyłki fluorocarbonowe; Przypony wędkarskie; Żyłki w technologii monofilament; Druty wędkarskie; Sznury muchowe
zh-TW: 體育用品 > 室外休閒 > 釣魚 > 釣魚線和前導線: 釣魚穗帶; 螢光碳纖釣魚線; 釣魚前導線; 單絲釣魚線; 釣魚線; 飛蠅線
zh-CN: 体育用品 > 户外休闲 > 钓鱼 > 钓线/引线: 钓鱼穗带; 钓鱼氟碳化合物; 钓鱼前导线; 钓鱼单丝; 钓鱼线; 飞钓鱼线
lt-LT: Sporto prekės > Poilsis lauke > Žvejyba > Žvejybos valai ir pavadėliai: Pinti valai; Fluoroangliavandenilių valai; Žvejybos pavadėliai; Monopluošto valai; Žvejybinė viela; Muselinės žvejybos valai
pt-PT: Artigos de desporto > Atividades recreativas no exterior > Pesca > Guias e linhas para pesca: Tranças de pesca; Fluorcarbonos de pesca; Estralhos de pesca; Monofilamentos de pesca; Linhas de pesca; Linhas de pesca à mosca